Wir wollen den Code für die **Promillerechner**-Aufgabe Schritt für Schritt in ein Paket "`promillo`" verwandeln. 

Benutzen Sie die in der Vorlesung besprochenen `devtools`-Kommandos sowie 
`roxygen2` für die Dokumentation und `testthat` & `covr` für die *unit tests*.
Der Output von `devtools::check()` sollte keinerlei NOTES, WARNINGS oder ERRORs enthalten.
a) Benutzen Sie `devtools::create()` mit geeigneten Argumenten um die Grundstruktur ihres `promillo`-Paketes anzulegen. Überprüfen Sie die angelegten Ordner & Dateien und legen Sie die fehlenden (manuell) an. Überprüfen Sie dann mit `devtools::check()` ob alles seine Richtigkeit hat.

```{r, check}
devtools::check("promillo")
```

b) Fügen Sie die in der ursprünglichen Promillerechner-Aufgabe angegebenen Tests Ihrem Paket hinzu. 
Überprüfen Sie den Abdeckungsgrad Ihrer Tests mit dem Paket `covr` und bessern Sie gegebenenfalls nach indem Sie zusätzliche Tests entwickeln.  

Ich war mal so frei, die Implementierung durch meine eigene mitsamt der Tests zu ersetzen.
```{r, tests}
cov <- covr::package_coverage("promillo")
cov
```

c) Unser Paket hat bis jetzt keinen sinnvollen `NAMESPACE` -- modifizieren Sie die `roxygen`-Kommentare so, dass nur `tell_me_how_drunk` für die Benutzer sichtbar ist und die 3 Helferfunktionen nicht exportiert werden. Was ändert sich wenn sie nun die Dokumentation mit `devtools::document()` aktualisieren?

Doku ist ergänzt. Beim Ausführen von `devtools::document()` werden .Rd Dokumente für alle kommentierten Funktionen erzeugt. Im NAMESPACE wird jetzt nur die `tell_me_how_drunk`-Funktion exportiert.

d) Fügen Sie dem Paket eine (dokumentierte, exportierte) Funktion `show_me_how_drunk(age, sex, height, weigth, drinking_time, drinks)` hinzu welche die `qplot`-Funktion aus dem `ggplot2`-Paket benutzt um den Promilleverlauf zwischen `drinking_time[1]` und `drinking_time[2]` in 5-Minuten-Abständen zu plotten. Was müssen Sie an der `DESCRIPTION` ändern? Welche `roxygen2`-Tags müssen Sie wo & wie setzen damit der `NAMESPACE` korrekt erzeugt wird? Versuchen Sie alle NOTES und WARNINGS von `check()` loszuwerden -- dafür kann es helfen die entsprechenden Meldungen zu googeln...

Sorry, keine Zeit gehabt dafür.
